臺灣臺中地方法院刑事判決　　　　　　　　　　　九十年度中交簡上字第一四號
　　上　訴　人　台灣台中地方法院檢察署檢察官
　　被　　　告　乙○○
　　　　　　（即張耀乾）
右上訴人因被告公共危險案件，不服本院台中簡易庭九十年度中交簡字第一三二號中
華民國九十年一月三十日第一審簡易判決（聲請案號：台灣台中地方法院檢察署八十
九年度偵字第二０五一二號），提起上訴，及移
），本院判決如左：
    主  文
上訴駁回。
    事實及理由
一、本案經本院審理結果，認第一審簡易判決對於被告所犯刑法第一百八十五條之三
    服用酒類，不能安全駕駛動力交通工具而駕駛罪，其認事用法及量刑均無不當，
    應予維持，並引用第一審判決書（包括聲請簡易判決處刑書）就此部分記載之事
    實、證據及理由。
二、上訴人即檢察官之上訴意旨略以：被告除犯前述刑法第一百八十五條之三之公共
    危險罪外，另犯刑法第二百八十四條第一項之過失傷害罪，原判決僅就上述公共
    危險漏判過失傷害罪部分，違背法令，應將原判決撤銷，更為適法之判決等語。
三、經查：
    (一)本件檢察官聲請簡易判決處刑書係以：「張耀乾於民國八十九年十一月九日五
      時許，明知剛喝酒過後，其酒精濃度呼氣達每公升０．五五毫克以上，已不得
      且不能安全駕駛動力交通工具，竟猶駕駛車牌號碼ＭＲ－八五一一號之自用小
      客車，行經台中市○○路與成都路口時，因意識模糊無法安全駕駛該小客車，
      致撞及正欲通過該路口，由何曉嵐所駕駛並搭載乘客甲○○之三Ｊ－○五五九
      號自用小客車，致使甲○○受有右側肱骨骨幹骨折之傷害。且張耀乾肇事當時
      經警予以測試其酒精濃度值，已高達每公升○．六五毫克，遠超過安全駕駛之
      標準」之犯罪事實，而認被告涉有刑法第一百八十五條之三之服用酒類，不能
      安全駕駛動力交通工具而駕駛、第二百八十四條第一項之過失傷害罪嫌，且所
      犯二罪，犯意各別，行為互殊，應分論併罰。
    (二)而原判決就被告所犯刑法第一百八十五條之三之公共危險罪部分，並無違誤或
      不當，已見前述。雖對照檢察官前開聲請簡易判決處刑意旨，關於被告所涉過
      失傷害罪部分，並無任何相關之記載，明顯未加以審究，確有漏判之情形。惟
      此純屬已起訴之犯行漏判而應行補判之問題，基於被告之審級利益，仍應由原
      審補行判決，尚非本院得越級加以斟酌。從而，上訴人就漏判部分一併提起上
      訴，其上訴即屬違背法律上之程式，應予駁回。
四、末查九十年度偵字第四五五五號所移送併辦者，與本件檢察官所聲請簡易判決處
    刑部分，為同一事實關係，屬單純一罪，本院乃併予審酌，附此敘明。
據上論斷，應依刑事訴訟法第四百五十五條之一第三項、第一項、第三百六十四條、
第三百七十三條、第三百六十七條前段、第三百六十八條，判決如主文。
中      華      民      國      九十一      年    十一    月    二十九  日
                                  審判長法  官  梁  堯  銘
                                        法  官  劉  麗  瑛
                                        法  官  莊  深  淵
右正本證明與原本無異。
本件不得上訴。
                                        書記官
中      華      民      國      九十一      年    十一    月    二十九  日
